【裁判字號】    98,交聲,784
【裁判日期】    980519
【裁判案由】    聲明異議
【裁判全文】
臺灣高雄地方法院交通事件裁定         98年度交聲字第784號
原處分機關  高雄市政府交通局
異  議  人  甲○○
上列受處分人因違反道路交通管理處罰條例案件，對於高雄市政
府交通事件裁決中心為之處分（原處分：高市交裁字第裁32-AEX
161525號），聲明異議，本院裁定如下：
    主  文
異議駁回。
    理  由
一、原處分意旨略以：異議人即受處分人甲○○於民國98 年1月
    8 日下午5 時43分騎乘車號2GF-716 號重型機車，沿臺北市
    ○○○路西往東方向行駛人行道至重慶南路，經臺北市政府
    警察局中正第二分局南海路派出所員警攔檢，舉發異議人「
    行駛人行道」，並開立北市警交字第AEX161525 號舉發違反
    道路交通管理事件通知單，而高雄市政府交通事件裁決中心
    依據道路交通管理處罰條例第45條第6 款及第63條規定，於
    98 年2月26日以高市交裁字第裁32-AEX161525號裁決書裁處
    異議人罰鍰新臺幣（下同）600 元，並記違規點數1 點。異
    議人接獲裁決書後，不服上開裁決處分，於法定期間內向本
    院聲明異議。
二、本件異議意旨略以：異議人於98年1 月8 日下午5 時43分由
    和平西路往重慶南路方向依交通號誌規定兩段式左轉，並無
    行駛人行道，應由員警舉證證明異議人違規，否則異議人依
    規定兩段式左轉也可以莫須有罪名開單，無異是躺著也中鎗
    ，請求撤銷原處分等語。
三、按汽車駕駛人，爭道行駛，駕車行駛人行道，處新臺幣 600
    元以上1,800 元以下罰鍰，道路交通管理處罰條例第45條第
    6 款定有明文。
四、經查，本件異議人甲○○於98年1 月8 日下午5 時43分騎乘
    車號2GF-716 號重型機車，沿臺北市○○○路西往東方向行
    駛人行道至重慶南路，為警攔檢並當場舉發等情，有臺北市
    政府警察局北市警交字第AEX161525 號舉發違反道路交通管
    理事件通知單1 份附卷可稽，且經證人即本件舉發警員吳政
    諺於98年5 月1 日出具職務報告稱：「職於98年1 月8 日17
    -19 時擔任和平西路與重慶南路口交通輔助勤務時，在17時
    43分許職位置在重慶南路與和平西路交接口人行道上，見一
    駕駛騎乘機車車號2GF-716 自和平西路（西往東）行駛人行
    道將至路口時，便以手勢指揮並輔以哨音指示停車經要求違
    規人甲○○（74.08.03Ｚ000000000）出示駕照及行照等相關
    資料，並依法告發違規行駛人行道之違規項目，並無不法舉
    發情事」等語甚詳，有職務報告1 紙在卷可稽，本院質諸證
    人吳政諺上開報告情節，除能具體描述值勤時所見之情況外
    ，其報告內容亦無矛盾之處，而參以其係在案發地點執行交
    通輔助勤務，全程目賭異議人之行駛人行道事實後始開單舉
    發，且與異議人素不認識，亦無仇隙，則證人吳政諺基於維
    護交通秩序所為之舉發，應無任意構陷異議人違規之由，已
    足認證人上開證詞為真。是異議人辯稱：伊由和平西路往重
    慶南路方向依交通號誌規定兩段式左轉，並無行駛人行道云
    云，要屬事後卸責杜撰之詞，不足採信。
四、綜上所述，異議人上開辯解，不足採信，而異議人有上開行
    駛人行道之事實，應堪認定，從而，原處分機關依據道路交
    通管理處罰條例第45條第6 款及第63條第1 項第1 款等規定
    ，裁處異議人罰鍰600 元並記違規點數1 點，於法並無不合
    ，本件異議為無理由，應予駁回。
五、依道路交通案件處理辦法第19條前段，裁定如主文。
中    華    民    國    98    年    5     月    19    日
                      交通法庭      法  官  陳盈吉
以上正本證明與原本無異。
如不服本裁定，應於收受送達後5 日內向本院提出抗告狀。
中    華    民    國    98    年    5     月    21    日
                                    書記官  陳展榮


司法院資訊處製作；財團法人民間司法改革基金會備份。
